【裁判字號】    89,訴,100
【裁判日期】    920425
【裁判案由】    偽造有價證券等
【裁判全文】
臺灣嘉義地方法院刑事判決                          八十九年度訴字第一號
    公  訴  人  臺灣嘉義地方法院檢察署檢察官
    被      告  丁○○
    義務辯護人  何永福律師
右列被告因違反毒品危害防制條例案件，經檢察官提起公訴（九十年度毒偵字第一五
七號），本院判決如左：
    主  文
丁○○幫助販賣第二級毒品，累犯，處有期徒刑參年捌月。扣案之安非他命參小包（
原含包裝重玖點壹公克，經鑑定後，合計淨重柒點玖陸公克，包裝重壹點零壹公克）
沒收銷燬之。
    事  實
一、丁○○前因違反藥事法案件經台灣板橋地方法院以八十五年訴字第一九五二號判
    決判處有期徒刑一年確定，於民國八十六年八月一日執行完畢。詎仍不知悔改，
    其因向乙○○（現通緝中）購買第二級毒品安非他命，而與乙○○熟識，竟基於
    幫助乙○○販賣第二級毒品安非他命之犯意，於八十八年十二月二十四日晚上七
    、八時許打電話予在台北縣土城市之乙○○，稱其有朋友需要第二級毒品安非他
    命，帶一些至嘉義，可賣予其朋友等語，乙○○乃基於販賣第二級毒品安非他命
    營利之意圖，於同年月二十九日晚上十時多，在台北縣土城市○○路與中央路路
    口，向真實年籍姓名不詳綽號「宏哥」之成年男子購買安非他命三包（約有十幾
    公克），價值新台幣（下同）一萬元後，旋即南下嘉義，與丁○○會合後，於同
    年月三十一日下午在丁○○位於嘉義縣水上鄉國姓村三界埔五號家中無償轉讓安
    非他命（數量不詳）予丁○○吸食（此部分另行審理），丁○○並利用不知情之
    乙○○之女友丙○○打電話約出真實年籍姓名不詳之綽號「阿敏」男子之買主，
    丁○○與乙○○乃於同日晚上十時許，攜帶安非他命三小包（原含包裝重九‧一
    公克，經鑑定後，合計淨重七‧九六公克，包裝重一‧０一公克），至嘉義市○○路與廣州街口等候賣予該買主時，為警查獲，當場扣得該安非他命三小包等物
    。
二、案經嘉義市警察局報請台灣嘉義地方法院檢察署檢察官偵查起訴。
    理  由
一、訊據被告丁○○於本院審理時，固坦承有向乙○○購買安非他命之事實，及於前
    揭時、地為警查獲等情，惟矢口否認涉有幫助販賣第二級毒品安非他命，辯稱：
因綽號「阿敏」之友人要施用安非他命，該朋友乃要其幫忙找何處可以購買到毒
    品，適乙○○要南下嘉義，所以就叫乙○○順道將毒品帶下來，係幫忙朋友「阿
    敏」向乙○○購買，及自己也有要向乙○○購買安非他命，並非欲幫助販賣等語
    。經查：
（一）被告丁○○於八十八年十二月二十四日晚上七、八時許打電話予在台北縣土城
      市之乙○○，稱其有朋友需要安非他命，帶一些至嘉義，其已找到買主等語，
      乙○○乃於同年月二十九日晚上十時多，在台北縣土城市○○路與中央路路口
      ，向真實年籍姓名不詳綽號「宏哥」之成年男子購買安非他命三包價值一萬元
      （約十幾公克）後，即南下嘉義，與丁○○會合，丁○○與乙○○乃於同日晚
      上十時許，攜帶安非他命三小包，與不知情之丙○○至嘉義市○○路與廣州街
      口等候賣予丁○○之朋友時，為警查獲之事實，業據乙○○於警訊及偵查中供
      述在卷（見警卷第二頁背面至第四頁、第六頁，偵卷第十八頁），並於本院審
      理時供承其向綽號「宏哥」購買安非他命約有十幾公克等情（見本院卷第一五
      五頁）。雖乙○○於偵查時翻稱：「（問：在警局為何說是丁○○叫你帶下來
      ，他已約定買主，要販賣用的？）沒錯，丁○○於八十八年十二月二十四日晚
      上七、八時打0000000000號電話給我，我人在土城，說他另外有一
      位朋友需要，我打算以本錢拿給他，我不是要賣。」（見偵卷第八頁）；嗣於
      本院審理時另翻稱：在前揭時、地向「宏哥」購買安非他命三包，是伊自己要
      回南部吸食用的云云（見本院九十一年六月五日訊問筆錄第二、三頁），惟其
      事後於偵審中翻異前詞，所述已前後不一，且衡之乙○○與丁○○之友即綽號
      「阿敏」之買主，非親非故，且安非他命係政府極力查禁之毒品，持有該毒品
      即構成犯罪，乙○○若非基於販賣第二級毒品安非他命以營利之意圖，焉有冒
      著遭查獲判刑之危險，遠從台北攜帶安非他命南下嘉義，再準備以本錢賣予被
      告丁○○朋友之理。又參以上開由被告丁○○幫被告乙○○介紹安非他命買主
      後，被告乙○○才向綽號宏哥之男子販入安非他命，及由丁○○聯絡買家，並
      利用不知情之丙○○約出買家，由乙○○攜帶安非他命三小包，並以每小包一
      千五百元至二千元價格販售，而至嘉義市○○路與廣州街口等候賣予該買主時
      ，為警查獲，並當場扣得該安非他命三小包之事實，業據被告乙○○於警訊時
      供陳明確，並核與證人丙○○於警訊及本院審理時證述內容大致相符（見警卷
      第二頁背面、第四頁、第十一頁背面、十二頁，本院卷第三六頁），顯見乙○○及證人丙○○之指證其等分別於前揭時、地販入及等候買主等情，應非虛假
      ；復經當時據報前往埋伏查獲之員警己○○、甲○○及戊○○到庭證述：當天
      在前揭時、地是要去抓販賣安非他命，是由一位女子匿名報案，只記得是一位
      女子打的電話，問她名字她不講，報案人只有說當場有兩男一女在前揭街口之
      一家超商，伊等到現場之後對被告丁○○進行盤查，在場有乙○○及其老婆（
      即丙○○）等三人，當場並有查扣到安非他命等情甚詳（見本院卷第三四、一
      二七、一五０頁）。是以乙○○若係自己要攜帶回南部施用，豈有聯絡買家，
      並攜帶毒品在前揭地點等候買主之理，足見乙○○販入安非他命係用以出售營
      利，其在前揭地點等候販賣無疑，其翻稱不是要賣或另稱購買安非他命要自己
      施用，均屬避重就輕之詞，不足採信。
（二）按所謂販賣，係指意圖販賣而有販入或賣出之行為而言，其販入及賣出之行為
      ，不必二者兼備，有一即屬成立，若意圖販賣而販入，縱於兜售時即被查獲，
      其販賣之行為亦已成立（最高法院六十八年台上字第六０六號判例、九十一年
      度台上字第三四五０號判決參照）。本件被告丁○○於八十八年十二月二十四
      日晚上七、八時許，以其已找到買主，而打電話予乙○○，要乙○○帶一些安
      非他命至嘉義，乙○○乃於前揭時、地點向綽號「宏哥」之男子購買安非他命
      三包南下嘉義，並與丁○○至嘉義市○○路與廣州街口等候賣予丁○○之朋友
      綽號「阿敏」之買主，而為警查獲，致未能完成交易等情，已詳如上述，足認
      乙○○係基於販賣第二級毒品安非他命營利之犯意而販入，縱未及賣出，其販
      賣行為亦已成立，而被告丁○○介紹及協助聯繫約出買主，以利乙○○販入及
      賣出安非他命，雖因警據報即時查獲，而未及賣出，按之上開說明，仍成立幫
      助販賣罪，辯護人辯稱縱認被告涉犯幫助販賣，亦僅屬未遂階段等語，自不足
      採信。
（三）又被告丁○○於本院審理時另以係幫忙「阿敏」向乙○○購買等詞為辯，惟被
      告丁○○於本院審理時或指稱係「阿敏」叫伊幫忙尋找何處可購得毒品，或供
      稱是伊自己要購買，不是因為「阿敏」的人要購買伊才去找乙○○，是乙○○
    問伊有無其他朋友要購買毒品，所以伊才說一位叫「阿敏」的人也在施用云云
      （見本院九十二年四月十一日審判筆錄第三頁），而被告丁○○又供稱不知綽
      號「阿敏」之真實姓名、年籍，本院自無從傳訊到院以明事實，然被告丁○○
      前揭幫助販賣犯行已明，縱認被告丁○○同時有幫助「阿敏」施用第二及毒品
      之犯意屬實（此部分係屬不罰之未遂），亦與前揭犯行無涉，併此敘明。
（四）綜上所述，被告丁○○辯稱無幫助販賣第二級毒品安非他命等情，不足採信。
      此外，扣案之安非他命三小包，經法務部調查局鑑定證實為甲基安非他命（原
      含包裝重九‧一公克，經鑑定後餘重七‧九六公克，包裝重一‧０一公克），
      此有該局八十九年三月廿九日（八九）陸（一）字第八九０一八五九五號檢驗
      通知書附卷可核（本院卷第五十頁），被告丁○○犯行洵堪認定，應依法論科
      。
二、查意圖販賣毒品，只要販入毒品，行為已屬既遂。又被告丁○○係幫乙○○介紹
    買主及協助聯繫約出買主，俾便乙○○進行毒品交易，被告丁○○之行為應僅止
    於幫助販賣而已，至於乙○○販入而收受毒品或交付價金等屬販賣毒品犯罪之構
    成要件行為，均無從證明被告丁○○有參與之意思，是故被告陳丁○○基於幫助
    之犯意，應僅成立幫助犯。又被告丁○○前因違反藥事法案件經台灣板橋地方法
    院以八十五年訴字第一九五二號判決判處有期徒刑一年確定，於民國八十六年八
    月一日執行完畢，此有台灣高等法院被告全國前案紀錄表、刑案查註紀錄表各一
    份附卷可稽，被告於五年以內再犯有期徒刑以上之本罪為累犯，然毒品危害防制
    條例第四條第二項之販賣第二級毒品者處無期徒刑或七年以上有期徒刑，因此依
    刑法第六十五條第一項規定無期徒刑不得加重，被告為幫助犯依刑法第三十條第
    二項規定應減輕其刑，有期徒刑部分並先加重後減輕。爰審酌被告丁○○明知毒
    品危害不淺，竟幫助他人販賣安非他命，對國民健康及社會治安造成危害，惟犯
    罪後已坦承部分犯行，尚知悔悟等一切情狀，量處如主文所示之刑，以資懲儆。
    扣案之安非他命三小包，原含包裝重九‧一公克，經鑑定後，合計淨重七‧九六
    公克，包裝重一‧０一公克，均係同案被告乙○○所有，已據乙○○及被告丁○○於警訊時所供明（見警卷第二頁背面、第八頁背面），因係違禁物，應依毒品
    危害防制條例第十八條第一項前段之規定，不問屬於犯人與否，均宣告沒收銷燬
    之。
三、據上論斷，應依刑事訴訟法第二百九十九條第一項前段，毒品危害防制條例第四
    條第二項、第十八條第一項前段，刑法第十一條、第三十條、第四十七條，判決
    如主文。
本案經檢察官黃正雄到庭執行職務
中      華      民      國      九十二    年      四    月     廿五     日
                                台灣嘉義地方法院刑事第一庭
                                        法  官  李  文  輝
右正本證明與原本無異。
如不服本判決，應於判決送達後十日內向本院提出上訴狀( 應附繕本 )。
中      華      民      國      九十二    年      四    月     廿五     日
                                        書記官  林  育  興
附錄本案論罪科刑之法條：
毒品危害防制條例第四條第二項：
製造、運輸、販賣第二級毒品者，處無期徒刑或七年以上有期徒刑，得併科新臺幣七
百萬元以下罰金。


司法院資訊處製作；財團法人民間司法改革基金會備份。
